臺灣高等法院刑事裁定
111年度抗字第1788號
抗  告  人
即  受刑人  林育霆



上列抗告人因聲請定其應執行刑案件，不服臺灣新竹地方法院中
華民國111年9月30日裁定（111年度聲字第958號），提起抗告，
本院裁定如下：
    主  文
抗告駁回。                                             
    理  由
一、本件檢察官聲請就抗告人即受刑人林育霆所犯如原裁定附表
    所示之罪定應執行刑，原裁定以抗告人所犯上開各罪，均分
    別確定在案，經核閱各該刑事判決無訛（檢察官聲請書附表
    編號1、編號2備註欄應補充「附表編號1至2應執行有期徒刑
    1年1月」；附表編號2犯罪日期欄應更正為「109年2月1日」
    ；編號1罪名欄應補充為「毒品危害防制條例（施用第一級
    毒品）」；編號2罪名欄應補充為「毒品危害防制條例（施
    用第二級毒品）」；編號11罪名欄應補充為「毒品危害防制
    條例（轉讓第一級毒品）」；編號12、編號13罪名欄應補充
    為「毒品危害防制條例（販賣第一級毒品）」；編號12備註
    欄應更正為「附表編號12至13應執行有期徒刑16年6月」；
    編號13備註欄應補充「附表編號12至13應執行有期徒刑16年
    6月」），堪以認定。其中如附表編號1至編號4、編號11至
    編號14所示之罪之刑不得易科罰金或易服社會勞動，餘則得
    易科罰金或易服社會勞動，茲抗告人請求檢察官將其不得易
    科罰金或易服社會勞動之罪，與得易科罰金或易服社會勞動
    之罪，聲請定應執行之刑（見臺灣新竹地方檢察署受刑人定
    執行刑或易科罰金意願回覆表，聲958卷第9頁），爰依刑法
    第53條、第51條第5款之規定，定其應執行刑有期徒刑20年9
    月等語。
二、抗告意旨略以：
  ㈠本件量刑僅小幅減少4個月，實屬過苛，違背罪刑相當原則及
    法情感。
　㈡定執行刑案件應受內部外部界限拘束。
　㈢原刑法第56條連續犯之規定，因實務界認定過於寬鬆，因而
    廢除，回歸數罪併罰，法院就裁量權之行使，除不得逾越法
    律之規定範圍之外部界限外，尚應爰比例原則、公平正義原
    則之規定，謹守秩序之理、體察法律之規範，目的使其結果
    實質相當，合於裁量之內部性界限，俾與立法相契合，有最
    高法院100年上字第5342號判決、本院97年年度上訴字第519
    5號、106年度答字第1677號，及其他各法院定執行刑案件可
    資參照。
　㈣抗告人雖為販賣一級毒品，其原因動機不一、犯罪情節未必
    盡同，或有大盤毒梟者、中小盤之分，行為所造成之危害社
    會程度因個案而異，惟對象僅1人，且數量均尚微，金額均
    非鉅，應就抗告人對於法律智識程度不足及家庭經濟狀況、
    工作經歷等一切情狀加以衡酌，寬厚量刑；所犯吸食毒品罪
    為自戕行為，對於他人生命、身體、財產等法益尚無明顯而
    重大之實害，且施用毒品者均有相當程度之成癮性與心理依
    賴，犯罪心態與一般刑事犯罪之本質並不相同，應側重適當
    之醫學治療及心理矯治；所犯竊盜之罪均輕微，所得非鉅，
    且均與被害人和解及歸還失物，降低所生之危害及損害。
　㈤綜上，請就責任遞減、限制加重、比例原則、罪責相當、公
    平原則，從輕重新量刑，重定其應執行之刑。
三、按數罪併罰之定應執行之刑，係出於刑罰經濟與責罰相當之
    考量，為一種特別量刑過程，相較於刑法第57條所定科刑時
    應審酌事項係對一般犯罪行為之裁量，為定應執行刑之宣告
    ，乃對犯罪行為人本身及所犯各罪之總檢視，除應考量行為
    人所犯數罪反應出之人格特性，並應權衡審酌行為人之責任
    與整體刑法目的及相關刑事政策，在量刑權之法律拘束性原
    則下，依刑法第51條第5款規定，採限制加重原則，以宣告
    各刑中之最長期為下限，各刑合併之刑期為上限，但最長不
    得逾30年，資為量刑裁量權之外部界限，並應受法秩序理念
    規範之比例原則、平等原則、責罰相當原則、重複評價禁止
    原則等裁量權之內部抽象價值要求界限之支配，以使輕重得
    宜，罰當其責，俾符合法律授與裁量權之目的，以區別數罪
    併罰與單純數罪之不同，兼顧刑罰衡平原則。是個案裁量判
    斷，除非有全然喪失權衡意義或其裁量行使顯然有違比例、
    平等原則之裁量權濫用情形，即不得任意指其為違法（最高
    法院100年度台抗字第653號裁定要旨參照）。
四、本件抗告人所犯如原裁定附表所示之罪，先後經臺灣新竹地
    方法院、本院及最高法院判處如原裁定附表所示之刑，均分
    別確定在案，有各該判決書及本院被告前案紀錄表在卷可憑
    ，原裁定定其應執行刑為有期徒刑20年9月，未違反內部外
    部界限，抗告意旨所指各事由，原裁定雖未於理由中詳敘，
    惟核諸抗告人犯之罪，如原裁定附表編號12、13，經分別判
    處有期徒刑15年2月、16年，已定應執行刑16年6月，其他定
    應執行刑者有3次，均超過年1月、原裁定並無過苛情形。抗
    告人抗告後，本院函詢抗告人於定執行刑之意見，經回覆示
    無意見（見本院卷第105頁），本件原裁定所定執行刑並無
    不當，本件抗告，為無理由，應予駁回。
據上論斷，應依刑事訴訟法第412條，裁定如主文。
中　　華　　民　　國　　111 　年　　11　　月　　28　　日
　　　　　　　　　刑事第九庭    審判長法　官  潘翠雪
　　　　　　　　　　　　　　　　　    法　官  陳俞婷
　　　　　　　　　　　　　　　　　    法　官  陳筱珮
以上正本證明與原本無異。
如不服本裁定，應於收受送達後5日內向本院提出再抗告狀。
                                      書記官  董佳貞
中　　華　　民　　國　　111 　年　　11　　月　　28　　日